---
title: "Exercice 2"
author: "Damien & Yanael FEUILLET--GARCIA"
date: "`r Sys.Date()`"
output: html_document
---

Enoncé : 

On a relevé les pourcentages de satisfaction des cours reçus par des étudiants d’une école d’ingénieur. Les résultats des notes sur 100 sont les suivants :

  74, 85, 95, 84, 68, 93, 84, 87, 78, 72, 81, 91, 80, 65, 76, 81, 97, 69, 70, 98.
  
#Question 1 :

Créer la séquence satisfaction avec la fonction c()

```{r}
satisfaction <- c(74, 85, 95, 84, 68, 93, 84, 87, 78, 72, 81, 91, 80, 65, 76, 81, 97, 69, 70, 98)
satisfaction
```

#Question 2 :

Afficher le tableau des effectifs et vérifier que chacune des modalités est égale à 1 avec la
fonction table()

```{r}
satisfaction_table <- table(satisfaction)
satisfaction_table

all(satisfaction_table == 1)
```

#Question 3 :

Combien de résultats ont été récoltés ? Utilisez une fonction R pour déterminer ce résultat

```{r}
num_results <- length(satisfaction)
num_results
```

#Question 4 :

Afficher la visualisation boite à moustache de cette séquence. Retrouver les éléments clés grâce à la fonction summary()
Visualiser l'histogramme de ces pourcentages de satisfcation avec 4 classes. Que pouvez-vous en dire ?

```{r}
boxplot(satisfaction, main = "Boxplot of Satisfaction Percentages", ylab = "Satisfaction (%)")

summary_satisfaction <- summary(satisfaction)
summary_satisfaction

hist(satisfaction, breaks = 4, main = "Histogram of Satisfaction Percentages", xlab = "Satisfaction (%)", col = "lightblue", border = "black")
```

Interprétation :

    - Les pourcentages de satisfaction varient de 65% à 98%.
    - La médiane est de 81%.
    - Les données sont assez symétriques, avec 50% des valeurs (IQR) comprises entre 74% et 87%.

En conclusion, le boxplot montre que la majorité des pourcentages de satisfaction des étudiants se situent entre 74% et 87%, avec quelques valeurs allant jusqu'à 98%, sans valeurs aberrantes extrêmes.